臺灣臺北地方法院簡易民事判決
110年度北簡字第19459號
原      告  郭清華
訴訟代理人  郭書瑋
被      告  鄭暐翰

上列當事人間請求損害賠償事件，經本院刑事庭裁定移送前來（
110年度交簡附民字第26號），本院於民國111年1月4日言詞辯論
終結，判決如下：
    主      文
被告應給付原告新臺幣玖拾柒萬貳仟零陸拾捌元，及自民國一百
一十年八月六日起至清償日止，按年息百分之五計算之利息。
原告其餘之訴駁回。
訴訟費用由被告負擔十分之七，餘由原告負擔。
本判決原告勝訴部分得假執行。但被告如以新臺幣玖拾柒萬貳仟
零陸拾捌元為原告預供擔保，得免為假執行。
    事實及理由
一、按訴狀送達後，原告不得將原訴變更或追加他訴，但擴張或
    減縮應受判決事項之聲明者，不在此限；簡易訴訟程序，除
    本章別有規定外，仍適用第一章通常訴訟程序之規定，民事
    訴訟法第255條第1項第3款、第436條第2項分別定有明文。
    本件原告起訴請求被告給付醫療費用新臺幣（下同）248,40
    2元、增加生活上需要10,066元、看護費297,664元、精神慰
    撫金1,000,000元、持續支出費用每月36,000元共252,000元
    ，合計1,808,132元，聲明「被告應給付原告1,808,132元，
    及自起訴狀繕本送達之翌日起至清償日止，按年息5%計算之
    利息」（見110年度交簡附民字第26號卷第5頁、第7頁），
    嗣於民國111年1月4日本院審理時，主張本件僅請求被告給
    付醫療費用248,402元、增加生活上需要10,066元、淡水馬
    偕紀念醫院看護費113,600元、精神慰撫金1,000,000元，合
    計1,372,068元，至其餘看護費、持續支出費用每月36,000
    元等請求，則由原告另案再行請求救濟等語（見本院卷第80
    頁）。核原告前揭變更，屬減縮應受判決事項之聲明，依上
    開規定，於法相符，應予准許。
二、本件被告經合法通知，未於言詞辯論期日到場，核無民事訴
    訟法第386條各款所列情事，爰依原告聲請，由其一造辯論
    而為判決。
三、原告主張：被告未取得合格駕照，於109年3月24日20時10分
    許，駕駛車牌號碼000-0000號租賃小客車，自臺北市中山區
    北安路670巷由東往西行駛至北安路口時，本應注意駕駛人
    行經行人穿越道，遇有行人穿越時，無論有無交通指揮人員
    指揮或號誌指示，均應暫停禮讓行人先行，並應注意車前狀
    況，隨時採取必要之安全措施，以避免危險之發生，而依當
    時並無不能注意之情事，竟疏未注意，貿然左轉至北安路行
    駛，適原告自西往東穿越北安路斑馬線，閃避不及，而撞擊
    原告，使原告受有外傷性多處顱內出血、掌骨閉鎖性骨折、
    左側脛骨腓骨幹骨折等傷害，爰依民法第184條第1項前段、
    第2項、第191條之2前段、第193條第1項、第195條第1項前
    段規定，起訴請求被告給付醫療費用248,402元、增加生活
    上需要10,066元、淡水馬偕紀念醫院看護費113,600元、精
    神慰撫金1,000,000元，合計1,372,068元等語。並聲明：被
    告應給付原告1,372,068元，及自起訴狀繕本送達之翌日起
    至清償日止，按年息5%計算之利息。
四、被告則未於言詞辯論期日到場，亦未就原告主張之事實提出
    書狀作何聲明陳述。
五、得心證之理由：
  ㈠被告未取得合格駕照，於109年3月24日20時10分許，駕駛車
    牌號碼000-0000號租賃小客車，自臺北市中山區北安路670
    巷由東往西行駛至北安路口時，本應注意駕駛人行經行人穿
    越道，遇有行人穿越時，無論有無交通指揮人員指揮或號誌
    指示，均應暫停禮讓行人先行，並應注意車前狀況，隨時採
    取必要之安全措施，以避免危險之發生，而依當時並無不能
    注意之情事，竟疏未注意，貿然左轉至北安路行駛，適原告
    自西往東穿越北安路斑馬線，閃避不及，而撞擊原告，使原
    告受有外傷性多處顱內出血、掌骨閉鎖性骨折、左側脛骨腓
    骨幹骨折等傷害（下稱系爭傷害），被告前揭行為，業經本
    院110年度交簡字第444號刑事簡易判決以被告因過失傷害人
    ，處有期徒刑4月，得易科罰金，又原告已支出醫療費用248
    ,402元、增加生活上需要10,066元、淡水馬偕紀念醫院看護
    費113,600元等情，有本院前開刑事簡易判決、臺灣臺北地
    方檢察署110年度偵緝字第795號檢察官聲請簡易判決處刑書
    、臺北市政府警察局交通警察大隊110年10月8日北市警交大
    事字第1103036987號函、馬偕紀念醫院醫療費用收據、電子
    發票證明聯、看護收據等在卷可稽（見本院卷第13頁至第16
    頁、第27頁至第57頁、110年度交簡附民字第26號卷第9頁至
    第83頁），原告對此不爭執（見本院卷第79頁至第80頁），
    而被告對於原告主張之事實，已於相當時期受合法之通知，
    未於言詞辯論期日到場，亦未提出書狀爭執，依民事訴訟法
    第280條第3項前段準用同條第1項規定，視同自認，可信原
    告之主張為真實。
  ㈡按因故意或過失，不法侵害他人權利者，負損害賠償責任；
    違反保護他人之法律，致生損害於他人者，負賠償責任；汽
    車、機車或其他非依軌道行駛之動力車輛，在使用中加損害
    於他人者，駕駛人應賠償因此所生之損害；不法侵害他人之
    身體或健康者，對於被害人因此增加生活上之需要時，應負
    損害賠償責任；不法侵害他人之身體、健康、名譽、自由、
    信用、隱私、貞操，或不法侵害其他人格法益而情節重大者
    ，被害人雖非財產上之損害，亦得請求賠償相當之金額，民
    法第184條第1項前段、第2項、第191條之2前段、第193條第
    1項、第195條第1項前段分別定有明文。非財產上損害之慰
    撫金數額，究竟若干為適當，應斟酌雙方（包括侵權人）之
    身分，資力與加害程度等定之（最高法院108年度台上字第1
    073號判決意旨參照）；因人格權遭受侵害，而請求慰藉金
    之賠償，以精神上受有痛苦為必要，法院於核定其數額時，
    除應斟酌雙方身分資力與加害程度及其他各種情形外，尚須
    考量被害人所遭受之痛苦情況（最高法院104年度台上字第2
    004號判決意旨參照）。本件原告起訴主張被告犯前揭過失
    傷害罪之事實，已如前述，原告精神及身體上自受有相當之
    痛苦及損害，且其所受之系爭傷害與被告前揭行為間有相當
    因果關係，準此，原告依前開規定請求被告給付醫療費用24
    8,402元、增加生活上需要10,066元、淡水馬偕紀念醫院看
    護費113,600元（合計372,068元）及所受之非財產上損害，
    於法有據。經查，原告係大學畢業，目前從事化工業，109
    年度給付總額2,034,463元，財產總額6,898,580元；而被告
    109年度給付總額47,600元，財產總額0元，為原告所不爭執
    （見本院卷第80頁），而被告已於相當時期受合法之通知，
    既未於言詞辯論期日到場，復未提出書狀爭執，依民事訴訟
    法第280條第3項前段準用同條第1項規定，視同自認，此有
    本院依職權調取之兩造稅務電子閘門財產所得調件明細表各
    乙份可參（隨卷外放）。審酌被告之犯前揭過失傷害罪之行
    為情節、造成原告受有系爭傷害之損害程度，及兩造之身分
    、地位、經濟能力等一切情狀，認原告請求被告給付精神慰
    撫金600,000元，始為公允適當，應予准許，超過此部分之
    請求，則屬過高，不能准許。
　㈢給付無確定期限者，債務人於債權人得請求給付時，經其催
    告而未為給付，自受催告時起，負遲延責任；其經債權人起
    訴而送達訴狀，或依督促程序送達支付命令，或為其他相類
    之行為者，與催告有同一之效力；遲延之債務，以支付金錢
    為標的者，債權人得請求依法定利率計算之遲延利息；應付
    利息之債務，其利率未經約定，亦無法律可據者，週年利率
    為5%，民法第229條第2項、第233條第1項前段及第203條分
    別定有明文。本件係屬侵權行為損害賠償之債，自屬無確定
    期限者，且係以支付金錢為標的，依前揭法律規定，原告請
    求被告給付自刑事附帶民事起訴狀繕本送達翌日即110年8月
    6日（見110年度交簡附民字第26號第137頁）起至清償日止
    ，按年息5%計算之遲延利息，於法自屬有據。
六、綜上所述，原告請求被告給付972,068元，及自110年8月6日
    起至清償日止，按年息5%計算之利息，為有理由，應予准許
    ；逾此部分之請求，則無理由，應予駁回。
七、本件原告勝訴部分，係就民事訴訟法第427條第1項訴訟適用
    簡易程序所為被告敗訴之判決，依同法第389條第1項第3款
    規定，應依職權宣告假執行。並依同法第436條第2項適用第
    392條第2項規定，依職權宣告被告如預供擔保，得免為假執
    行。
八、訴訟費用負擔之依據：民事訴訟法第79條。
九、本件係刑事附帶民事訴訟，由合議庭裁定移送民事庭之事件
    ，依刑事訴訟法第504條第2項規定，免納裁判費，目前亦無
    其他訴訟費用支出，本無確定訴訟費用額必要。惟仍依民事
    訴訟法第87條第1項規定，諭知訴訟費用之負擔，以備將來
    如有訴訟費用發生時，得確定其負擔，併此說明。
中　　華　　民　　國　　111 　年　　1 　　月　　25　　日
                  臺北簡易庭    法  官  詹慶堂
上列正本係照原本作成。
如不服本判決，應於判決送達後20日內向本院提出上訴狀（須按
他造當事人之人數附繕本）。如委任律師提起上訴者，應一併繳
納上訴審裁判費。
中　　華　　民　　國　　111 　年　　1 　　月　　25　　日
                                書記官  馬正道